臺灣臺北地方法院刑事判決
109年度訴字第1274號
公  訴  人  臺灣臺北地方檢察署檢察官
被      告  林宗翰




指定辯護人  本院公設辯護人  唐禎琪
上列被告因違反毒品危害防制條例案件，經檢察官提起公訴（10
9年度偵字第23293號、第30835號），本院判決如下：
    主  文
林宗翰販賣第二級毒品，處有期徒刑貳年。
扣案如附表一所示之物均沒收銷燬之；扣案如附表二所示之物均
沒收之；未扣案之犯罪所得新臺幣壹仟伍佰元沒收之，於全部或
一部不能沒收或不宜執行沒收時，追徵其價額。
    事  實
林宗翰明知甲基安非他命為毒品危害防制條例所列管之第二級
  毒品，不得非法販賣、持有，竟基於意圖營利而販賣第二級毒
  品之犯意，於民國109年8月11日下午2時58分許，使用如附表
  二編號5所示之行動電話聯繫買家唐睿亨，雙方達成以新臺幣
  （下同）1,500元之價格交易甲基安非他命0.5公克（起訴書誤
  載為「2公克」，逕予更正）之合意後，其於同日下午9時許在
  臺北市○○區○○街00號9樓之14之住處，將如附表一所持有之甲
  基安非他命從中取出0.5公克之數量販賣予唐睿亨，並收得價
  金1,500元。嗣經警搜索上開住處，並扣得如附表一及二所示
  之物，始悉上情。
案經臺北市政府警察局信義分局（下稱信義分局）報告臺灣臺
  北地方檢察署（下稱臺北地檢署）檢察官偵查起訴。
    理  由
壹、程序方面
按被告以外之人於審判外之言詞或書面陳述，除法律有規定者
  外，不得作為證據，刑事訴訟法第159條第1項定有明文。次按
  被告以外之人於審判外之陳述，雖不符合同法第159條之1至第
  159條之4之規定，但經當事人於審判程序同意作為證據，法院
  審酌該言詞陳述或書面陳述作成時之情況，認為適當者，亦得
  為證據，同法第159條之5第1項亦有明定。查本案判決下列所
  引用被告以外之人於審判外之陳述，因被告林宗翰於本院準備
  程序中就該等供述證據之證據能力表示同意（見本院109年度
  訴字第1274號卷《下稱本院卷》第169頁），且檢察官、被告及
  其辯護人迄至言詞辯論終結前均未再聲明異議，復經本院審酌
  該等陳述作成時之情況，認為以之作為證據應屬適當，依上開
  規定，應認有證據能力。
其餘資以認定本案犯罪事實之非供述證據（詳後述），亦查無
  違反法定程序取得之情形，依刑事訴訟法第158條之4之反面解
  釋，應具證據能力。　　
貳、實體部分：
認定事實所憑之證據及理由：　
㈠上揭事實，業據被告於警詢中、偵查時及審理中均坦承不諱（
  見臺北地檢署109年度偵字第23293號卷《下稱23293偵卷》第13
  頁至第17頁、第94頁至第95頁，本院卷第168頁、第226頁），
  並經證人即買家唐睿亨證述明確（見23293偵卷第23頁、第26
  頁至第27頁），且有臺北市政府警察局刑事警察大隊搜索扣押
  筆錄、扣押物品目錄表、扣案物品照片、現場照片及LINE通訊
  軟體（下稱LINE）對話訊息截圖等件附卷可稽（見23293偵卷
  第39頁至第47頁、第55頁至第71頁，臺北地檢署109年度偵字
  第30835號卷《下稱30835偵卷》第77頁，本院卷第75頁至第125
  頁、第163頁至第164頁）。綜上，被告出於任意性之上開自白
  ，確與事實相符，堪予採信。
㈡販賣毒品此違法行為，非可公然為之，其交易亦無公定價格，
  不論任何包裝，均可任意分裝增減分量，且每次買賣之價量，
  亦每隨雙方關係深淺、資力、需求及對行情之認知、來源是否
  充裕、查緝是否嚴緊，購買者被查獲時供出來源之可能性等而
  有異，委難查獲利得之實情，但為避免知過坦承者難辭重典，
  飾辭否認者反得僥倖之不當結果，除別有事證可認係按同一價
  量委買、轉售或無償贈與外，即應認販賣之人確有營利意圖。
  查被告與證人唐睿亨間並非至親，如於交易過程無欲從中賺取
  差價或貪圖小利，被告自無必要甘冒觸犯刑罰之高度風險而從
  事毒品交易行為，可見其所為上述毒品交易，主觀上有營利之
  意圖甚明。
㈢起訴書犯罪事實欄固記載：被告與證人唐睿亨聯繫並談妥以「
  甲基安非他命2公克為1,500元之價格作為交易內容」等情，惟
  依上揭證據所示，應認其等係以「甲基安非他命0.5公克為1,5
  00元之價格」達成交易條件之合意，並依此完成交易，且起訴
  書亦認被告販賣甲基安非他命0.5公克予證人唐睿亨，是關於
  上開交易內容，起訴書顯屬誤載，故由本院逕予更正，併予敘
  明。
㈣綜上所述，本案事證明確，被告犯行洵堪認定，應予依法論科
  。　　
論罪科刑：
㈠論罪部分：核被告所為，係犯毒品危害防制條例第4條第2項之
  販賣第二級毒品罪。被告販賣前持有純質淨重20公克以上第二
  級毒品、意圖販賣而持有第二級毒品之低度行為，均為其販賣
  之高度行為所吸收，不另論罪。
㈡科刑部分：
⒈關於毒品危害防制條例第17條第2項規定之適用：
  按犯第4條至第8條之罪於偵查及歷次審判中均自白者，減輕其
  刑，毒品危害防制條例第17條第2項定有明文。本案被告於偵
  查時及歷次審理中均自白，應依前開規定減輕其刑。
⒉關於毒品危害防制條例第17條第1項規定之適用：
⑴按犯第4條至第8條、第10條或第11條之罪，供出毒品來源，因
  而查獲其他正犯或共犯者，減輕或免除其刑，毒品危害防制條
  例第17條第1項定有明文。
⑵查被告供出其毒品來源為綽號「妹妹」之人，並提供相關交易
  資料，因而查獲另案被告郭佳薇，經檢察官起訴等情，此有警
  詢筆錄、臺北地檢署110年8月20日北檢邦閏110偵1720字第110
  9064561號函及所附之起訴書、信義分局110年8月23日北市警
  信分刑字第1103025545號函及刑事案件報告書等件附卷足憑（
  見23293偵卷第16頁、第95頁，本院卷第179頁至第193頁），
  符合毒品危害防制條例第17條第1項規定，惟被告販賣第二級
  毒品，所生危害非輕，爰減輕其刑而不免除其刑。
⒊按有2種以上刑之加重或減輕者，遞加或遞減之；有2種以上之
  減輕者，先依較少之數減輕之，刑法第70條及71條第2項分別
  定有明文。被告本案犯行，同時符合毒品危害防制條例第17條
  第1項及第2項規定，應先適用同條例第17條第2項減輕其刑，
  再適用同條例第17條第1項遞減其刑。
⒋關於累犯不予加重之說明：
  被告前因如附表三所示之案件，經法院判處罪刑確定，並執行
  完畢等情，此有臺灣高等法院被告前案紀錄表1份在卷可查（
  見本院卷第232頁至第240頁、第251頁至第252頁），其於受有
  期徒刑執行完畢後，5年內故意再犯本案有期徒刑以上之罪，
  固合於累犯規定之要件。惟參酌司法院釋字第775號解釋意旨
  ，為避免發生罪刑不相當之情形，法院應依該解釋意旨，就個
  案裁量是否加重最低本刑。審酌被告所犯前案均為施用第二級
  毒品罪，與本案所犯之販賣第二級毒品罪，就犯罪型態、罪質
  及社會危害程度，有相當差別，本院認於本案罪名之法定刑度
  範圍內，審酌各項量刑事由後，已足以充分評價被告所應負擔
  之罪責，尚無加重最低本刑之必要，揆諸上開解釋意旨，爰不
  加重其刑，特此敘明。
⒌不適用刑法第59條規定之說明：
⑴按刑法第59條酌量減輕其刑之規定，必其犯罪之情狀顯可憫恕
  者，認科以法定最低刑度仍嫌過重者，始得為之。而所謂「犯
  罪之情狀顯可憫恕」，必須犯罪另有特殊之原因與環境等情，
  而在客觀上足以引起一般同情，認為即予宣告法定最低度刑期
  尤嫌過重者而言；至犯罪之動機，犯罪之手段，情節輕微，無
  不良素行，事後坦承犯罪、態度良好等情，或經濟困難，擔負
  家庭生活等情狀，僅可為法定刑內從輕科刑之標準，與犯罪情
  狀可憫恕之情形殊異，不得據為刑法第59條酌量減輕之理由（
  最高法院96年度台上字第7451號判決意旨參照）。
⑵本院審酌被告上揭犯行，業經適用上開⒈及⒉規定予以減輕其刑
  ，已無科以最低度刑仍嫌過重之情形，況毒品對於人之身心健
  康戕害甚鉅，染毒更能令人捨身敗家，毀其一生，被告無視於
  政府反毒政策、宣導，仍為本案犯行，對於社會治安之危害甚
  為嚴重，由其行為之原因與環境等情，亦難認有何情輕法重，
  在客觀上足以引起一般同情而顯可憫恕，縱予審酌被告之犯罪
  情狀，仍難謂本案有適用同法第59條規定酌減其刑之餘地。是
  被告及其辯護人主張：被告販賣毒品之對象僅1人，次數為1次
  ，且數量及金額甚微，對社會造成之危害較為輕微，請依刑法
  第59條規定酌減其刑云云，尚無足採。　
⒍爰以行為人之責任為基礎，審酌被告知悉國家杜絕毒品犯罪之
  禁令，仍無視法律之禁止，為牟個人私利，販賣毒品予他人，
  助長毒品氾濫，戕害他人，所為實屬不當，並酌以被告於本案
  販賣毒品之數量、價格、所得之利益、手段、動機，暨其坦承
  犯行之犯後態度，大學肄業之智識程度（見本院卷第15頁），
  於審理中自述：案發時靠餐廳服務生及販毒收入維生，須扶養
  父親等語之家庭生活狀況（見本院卷第226頁）等一切情狀，
  量處如主文第1項所示之刑。
㈢沒收部分：　
⒈毒品部分：
⑴按查獲之第一級、第二級毒品，不問屬於犯罪行為人與否，均
  沒收銷燬之，毒品危害防制條例第18條第1項前段定有明文。
⑵查如附表一所示之物，經送鑑定均檢出第二級毒品甲基安非他
  命成分乙節，有內政部警政署刑事警察局109年11月6日刑鑑字
  第1090095586號鑑定書、交通部民用航空局航空醫務中心110
  年10月28日航藥鑑字第0000000號毒品鑑定書等件在卷可證（
  見30835偵卷第61頁，本院卷第205頁），足認如附表一所示之
  物均為第二級毒品甲基安非他命，應依毒品危害防制條例第18
  條第1項前段規定沒收銷燬之。至鑑驗所耗損部分之毒品，因
  已用罄滅失，不另為宣告沒收銷燬；又包裝袋11只以目前採行
  之鑑驗方式，無法與第二級毒品甲基安非他命完全析離，故應
  與所盛裝之第二級毒品甲基安非他命併予宣告沒收銷燬之，併
  此指明。
⒉犯罪所用之物部分：
⑴按犯第4條至第9條、第12條、第13條或第14條第1項、第2項之
  罪者，其供犯罪所用之物，不問屬於犯罪行為人與否，均沒收
  之，毒品危害防制條例第19條第1項定有明文。　
⑵扣案如附表二所示之物，均係被告供本案販賣毒品事宜所用之
  物乙情，業據被告供承明確（見本院卷第223頁），從而，不
  問是否屬於其所有，應依毒品危害防制條例第19條第1項規定
  諭知沒收。至其餘扣案物品，因尚無證據證明與被告本案販賣
  毒品犯行有所關連，爰不予宣告沒收，附此敘明。
⒊犯罪所得部分：
  按犯罪所得，屬於犯罪行為人者，沒收之；於全部或一部不能
  沒收或不宜執行沒收時，追徵其價額，刑法第38條之1第1項前
  段及第3項分別定有明文。被告收得之販毒價金1,500元，為其
  犯罪所得，未經扣案，應依前揭規定宣告沒收之，並於全部或
  一部不能沒收或不宜執行沒收時，追徵其價額。
據上論斷，應依刑事訴訟法第299條第1項前段，毒品危害防制條
例第4條第2項、第17條第1項、第2項、第18條第1項前段、第19
條第1項，刑法第11條、第38條之1第1項前段、第3項，判決如主
文。
本案經檢察官林劭燁提起公訴，檢察官李山明到庭執行職務
中　　華　　民　　國　　111 　年　　2 　　月　　24　　日
                  刑事第六庭  審判長法  官  黃傅偉
                                    法  官  李佳靜
                                    法  官  洪翠芬
上正本證明與原本無異。
如不服本判決應於收受送達後20日內向本院提出上訴書狀，並應
敘述具體理由；其未敘述上訴理由者，應於上訴期間屆滿後20日
內向本院補提理由書（均須按他造當事人之人數附繕本）「切勿
逕送上級法院」。因疫情而遲誤不變期間，得向法院聲請回復原
狀。
                                    書記官  蘇瑩琪
中　　華　　民　　國　　111 　年　　2 　　月　　25　　日
附錄本案論罪科刑法條全文：　
毒品危害防制條例第4條
製造、運輸、販賣第一級毒品者，處死刑或無期徒刑；處無期徒
刑者，得併科新臺幣3千萬元以下罰金。
製造、運輸、販賣第二級毒品者，處無期徒刑或10年以上有期徒
刑，得併科新臺幣1千5百萬元以下罰金。
製造、運輸、販賣第三級毒品者，處7年以上有期徒刑，得併科
新臺幣1千萬元以下罰金。
製造、運輸、販賣第四級毒品者，處5年以上12年以下有期徒刑
，得併科新臺幣5百萬元以下罰金。
製造、運輸、販賣專供製造或施用毒品之器具者，處1年以上7年
以下有期徒刑，得併科新臺幣1百50萬元以下罰金。
前五項之未遂犯罰之。

附表一：
名稱 數量 鑑定結果 扣押物品清單編號 甲基安非他命（含包裝袋拾壹只）    拾壹包（總淨重壹佰零參點壹柒壹公克，總驗餘淨重壹佰零參點零玖零捌公克） ⒈編號1至10：檢出第二級毒品甲基安非他命（Methamphetamine）成分，總淨重103.17公克，推估驗前總純質淨重約100.07公克（見30835偵卷第61頁）。 ⒉編號11：檢出第二級毒品甲基安非他命（Methamphetamine）成分，淨重0.0010公克（見本院卷第205頁）。 本院110年刑保字第1163號扣押物品清單編號1（見本院卷第139頁） 

附表二：
編號 名稱 數量 扣押物品清單 1 電子產品（監視器鏡頭） 壹個 本院110年刑保字第47號扣押物品清單編號1（見本院卷第37頁） 2 鋁箔包裝袋 參佰陸拾壹個 本院110年刑保字第47號扣押物品清單編號2（見本院卷第37頁） 3 小夾鏈袋 參佰參拾貳個 本院110年刑保字第47號扣押物品清單編號3（見本院卷第37頁） 4 電子產品（電子磅秤） 壹台 本院110年刑保字第47號扣押物品清單編號4（見本院卷第37頁） 5 電子產品（手機） 壹支 本院110年刑保字第47號扣押物品清單編號7（見本院卷第37頁） 

附表三：被告前案資料
編號 前案執行完畢情形  1 於105年間，因施用第二級毒品案件，經臺灣新北地方法院（下稱新北地院）以105年度簡字第4648號判決判處有期徒刑5月確定，於106年8月22日徒刑執行完畢。 2⑵ 於106年間，因施用第二級毒品案件，經新北地院以106年度審簡字第1123號判決判處有期徒刑4月確定，於107年8月16日徒刑執行完畢。 3 於107年間，因施用毒品案件，經本院以107年度簡字第3004號判決判處有期徒刑5月確定，於108年11月27日徒刑執行完畢。